# 企业对外投资持股比例问题

提问人：树梢新月弯弯 时间：2016-07-04 21:00:26
对外投资认缴出资比例20%，实缴出资比例一直没有达到这个比例，在可供出售金融资产核算，请问写投资占比的时候写20%，还是每一次出资计算一次投资占比合适？

回答人：chenyiwei
建议在附注中分别披露认缴比例和实缴比例，以及实际享有表决权和利润分配权的比例（如不同于前两个比例），通过充分披露避免误解和歧义。